【裁判字號】    97,簡上,232
【裁判日期】    971031
【裁判案由】    妨害家庭
【裁判全文】
臺灣士林地方法院刑事判決             97年度簡上字第232號
上  訴  人  臺灣士林地方法院檢察署檢察官
被      告  甲○○
上列上訴人因被告妨害家庭案件，不服本院士林簡易庭民國97年
7 月14日97年度士簡字第322 號第一審刑事簡易判決（聲請簡易
判決處刑案號：臺灣士林地方法院檢察署96年度偵字第14126 號
），提起上訴，本院管轄之第二審合議庭判決如下：
    主  文
上訴駁回。
甲○○緩刑貳年。
    事實及理由
一、本案經本院審理結果，認第一審判決以被告甲○○連續犯刑
    法第239 條後段之相姦罪，處有期徒刑6 月，依中華民國九
    六十年罪犯減刑條例規定，減為有期徒刑3 月，經新舊法比
    較後，依修正前刑法第41條第1 項前段（原判決所列法條為
    修正前刑法第41條第1 項，應予更正）諭知易科罰金之折算
    標準，其認事用法及量刑均無不當，應予維持。除原審判決
    所引用聲請簡易判決處刑書犯罪事實欄第8 行「臺北市大同
    區○○○路83號1 樓信洲大飯店」應予刪除外，均引用第一
    審刑事簡易判決書及檢察官聲請簡易判決處刑書記載之犯罪
    事實、證據及理由（如附件）。
二、檢察官上訴意旨略以：被告甲○○自案發後從未對告訴人乙
    ○○表達歉意，後態度不佳，並無悔意，原審僅判處有期徒
    刑6 月，且減為有期徒刑3 月，量刑實嫌過輕，不足收警惕
    之效，爰依法提起上訴云云。
三、經查，被告甲○○就所犯連續相姦罪，於原審及本院均坦承
    不諱，經核與上揭檢察官聲請簡易判決處刑書所載各項證據
    相符，足認被告自白與事實相符。被告另供稱：民國95年7
    月8 日伊與鄭慶壽並未在臺北市○○路長安西路83號1 樓信
    洲大飯店發生性行為，係因鄭慶壽肚子不舒服，臨時決定到
    該飯店去，進房間後約1 、20分鐘即為警查獲，伊與鄭慶壽
    之前並未去過信洲大飯店等語（本院卷第44頁），核與鄭慶
    壽所述相符，復無其他證據足證被告與鄭慶壽於上開地點曾
    發生相姦行為，應認被告供稱未於信洲大飯店與鄭慶壽發生
    相姦行為屬實。是檢察官聲請簡易判決處刑書認被告與鄭慶
    壽自95年3 月11日起至95年6 月6 日止，在包括信洲大飯店
    之多處地點為相姦為行，尚有未洽，此部分犯罪事實應予更
    正。次按，法官於有罪判決中，究應如何量處罪刑，自得依
    據個案情節，參諸刑法第57條所定各款犯罪情狀之規定，於
    該法定刑度範圍內，基於合義務性之裁量，量處被告罪刑，
    而量刑之裁量權，乃憲法所保障法官獨立審判之核心，如非
    有裁量逾越或裁量濫用之明顯違法情事，自不得擅加指摘其
    違法或不當，即使上級審對下級審裁量權之審查，亦應同此
    標準，此不僅在保障法官不受任何制度外之不當干涉，更保
    障法官不受制度內的異質干涉，方符憲法第80條所宣示獨立
    審判之真義（最高法院72年度臺上字第6696號判例參照）。
    本件原審業已審酌被告之犯罪動機、目的、手段、犯罪所生
    危害，與犯罪後供認犯行之態度等一切情狀，就被告上揭犯
    罪，判處有期徒刑6 月，依中華民國九十六年罪犯減刑條例
    規定，減為有期徒刑3 月，並經新舊法比較後，依修正前刑
    法第41條第1 項前段規定諭知易科罰金之折算標準；又被告
    於本院審理時亦坦承犯行，當庭向告訴人乙○○道歉，並與
    告訴人乙○○達成和解，且已給付全部和解款項新臺幣（下
    同）30萬元予告訴人，有本院97年9 月25日準備程序筆錄、
    悔過書、玉山銀行存款憑條各1 紙可憑（本院卷第29、33、
    36頁），足認被告確有悔意，是原審認事用法均無不合，量
    刑亦屬妥適，難認有何明顯裁量逾越或濫用之違法情事，自
    應予維持。上訴意旨指摘原判決量刑過輕而為上訴，尚屬無
    據，應予駁回。
四、末查，被告前未曾因故意犯罪受有期徒刑以上之宣告，有臺
    灣高等法院被告前案紀錄表1 紙在卷可稽，其因一時失慮，
    致罹刑典，經此科刑教訓，當知所警惕而無再犯之虞，且已
    與告訴人成立和解並對其賠償，本院認其宣告刑以暫不執行
    為適當，爰予以宣告緩刑2 年，以啟自新。
據上論斷，應依刑事訴訟法第455 條之1 第1 項、第3 項、第36
8 條、第373 條，刑法第74條第1 項第1 款，判決如主文。
本案經檢察官游儒倡到庭執行職務。
中    華    民    國    97    年    10    月    31    日
                  刑事第三庭審判長法  官  杜惠錦
                                  法  官  梁哲瑋
                                  法  官  陳美彤
以上正本證明與原本無異。
本件不得上訴。
                                  書記官  賴麗容
中    華    民    國    97    年    10    月    31    日


司法院資訊處製作；財團法人民間司法改革基金會備份。
